【裁判字號】    97,台上,2859
【裁判日期】    970626
【裁判案由】    違反毒品危害防制條例
【裁判全文】
最高法院刑事判決            九十七年度台上字第二八五九號
上  訴  人  乙○○
            甲○○
上 列一 人
選任辯護人  周信宏律師
上列上訴人等因違反毒品危害防制條例案件，不服臺灣高等法院
中華民國九十七年二月十九日第二審判決（九十六年度上訴字第
四八０五號，起訴案號：臺灣士林地方法院檢察署九十六年度偵
字第六八五七號），提起上訴，本院判決如下：
    主  文
上訴駁回。
    理  由
按刑事訴訟法第三百七十七條規定，上訴於第三審法院，非以判
決違背法令為理由，不得為之。是提起第三審上訴，應以原判決
違背法令為理由，係屬法定要件。如果上訴理由書狀並未依據卷
內訴訟資料，具體指摘原判決不適用何種法則或如何適用不當，
或所指摘原判決違法情事，顯與法律規定得為第三審上訴理由之
違法情形，不相適合時，均應認其上訴為違背法律上之程式，予
以駁回。本件原判決認定上訴人乙○○、甲○○意圖營利，乙○
○單獨販賣安非他命予陳志邦一次，又與甲○○共同販賣安非他
命予崔宗治二次等情，因予維持第一審論處上訴人等販賣第二級
毒品罪刑之判決，駁回其二人在第二審之上訴，已詳敘認定犯罪
事實之依據及憑以認定之理由。對於上訴人等否認販賣毒品，乙
○○辯稱：伊係原價轉讓安非他命予陳志邦及崔宗治，並係單獨
而為，與甲○○無涉等語；甲○○亦以未曾與崔宗治見過面為辯
，如何不足採信，又上訴人等如何具有販毒營利之意圖，原判決
均依查證所得詳加指駁說明，核與經驗法則、論理法則及證據法
則皆無違背。從形式上觀察，原判決並無足以影響判決結果之違
背法令情形存在。乙○○上訴意旨並未依據卷證資料，具體指摘
原判決如何違背法令，徒執陳詞，就是否獲利乙節，再為事實上
之爭辯，顯係置原判決之論敘於不顧，殊非適法之第三審上訴理
由。再查，原判決依憑證人崔宗治於偵查及第一審依法具結所為
證述、合法監聽上訴人等分別與崔宗治以行動電話聯絡毒品買賣
之通訊監聽譯文及通聯紀錄，並據上訴人等坦承確有為該監聽之
通話，乙○○且承認交付安非他命予崔宗治並收取款項，崔宗治
復經警採尿檢驗確呈安非他命類陽性反應，有尿液檢體委驗單及
濫用藥物檢驗報告在卷可稽等項證據，認定上訴人等共同販賣安
非他命予崔宗治之犯行。甲○○上訴意旨略稱：原判決僅以崔宗
治一人之供述而為此部分事實認定，並未詳述認定上訴人等共同
犯罪之證據，有判決理由不備及調查未盡違誤云云，顯非依據卷
內證據資料執為指摘之適法第三審上訴理由。末按對於共同販賣
毒品之所得，其沒收、抵償係採各共同正犯之間連帶沒收。原判
決維持第一審判決，就上訴人等共同販賣第二級毒品所得新台幣
五千元，雖漏未於主文載明「連帶」沒收之文句，然既於理由內
敘明：上訴人二人「犯毒品危害防制條例第四條第二項之罪所得
之財物，仍應依毒品危害防制條例第十九條第一項之規定諭知沒
收，且如全部或一部不能沒收時，以其財產抵償之」（見原判決
第十一頁倒數第三行起），即已明示依該條項連帶沒收之意旨，
檢察官綜觀判決文字，於執行時應無重覆沒收之疑義，尚不得據
為上訴第三審之理由。甲○○上訴意旨無視原判決之明確論斷，
並對原審採證認事職權之適法行使，或不影響於判決本旨事項，
但憑己見，任意指摘，均與法律規定得為第三審上訴理由之違法
情形，不相適合。本件上訴人等上訴為違背法律上之程式，均應
予駁回。
據上論結，應依刑事訴訟法第三百九十五條前段，判決如主文。
中    華    民    國  九十七  年    六    月  二十六  日
                      最高法院刑事第十一庭
                          審判長法官  花  滿  堂
                                法官  黃  正  興
                                法官  陳  東  誥
                                法官  林  錦  芳
                                法官  魏  新  和
      本件正本證明與原本無異
                                      書  記  官
中    華    民    國  九十七  年    六    月  二十七  日
                                                Ａ


司法院資訊處製作；財團法人民間司法改革基金會備份。
